【裁判字號】    97,易,1493
【裁判日期】    970829
【裁判案由】    竊盜
【裁判全文】
臺灣士林地方法院刑事判決              97年度易字第1493號
公  訴  人  臺灣士林地方法院檢察署檢察官
被      告  甲○○
                      樓
上列被告因竊盜案件，經檢察官提起公訴（97年度偵字第9924號
），被告於準備程序為認罪之陳述，經裁定行簡式審判程序，並
判決如下：
    主  文
甲○○竊盜，處有期徒刑伍月，如易科罰金，以新臺幣壹仟元折
算壹日。
    事  實
一、甲○○曾因竊盜案件，經臺灣板橋地方法院以96年度簡字第
    2945號判決處有期徒刑4 月確定，嗣經該院以96年度聲減字
    第7619號裁定減為有期徒刑2 月確定；又因竊盜案件，經臺
    灣板橋地方法院以97年度簡字第637 號判決處有期徒刑4 月
    ，減為有期徒刑2 月確定；上揭兩案嗣經臺灣板橋地方法院
    於97年5 月7 日以97年度聲字第1739號裁定應執行有期徒刑
    3 月，於97年5 月29日確定（尚未執行完畢，不構成累犯）
    。甲○○復意圖為自己不法所有，於97年7 月15日晚上10時
    許，在臺北市○○路○ 段611 號前，見陳柏全所有之車牌號
    碼CQU-719 號重型機車上之鑰匙疏未取下之機會，啟動該機
    車而竊得騎用，並將機車內雨衣2 件、安全帽2 頂、住宅與
    機車鑰匙各1 副等物品丟棄在臺北縣蘆洲市○道路邊。嗣於
    97年7 月23日晚上9 時30分許，甲○○騎乘該機車行經臺北
    市○○區○○路1 段629 巷麗山國中旁時，為陳柏全發現報
    警，於該機車停放在臺北市○○區○○街51巷3 弄12號前，
    為警埋伏查獲，始悉上情。
二、案經臺北市政府警察局內湖分局報請臺灣士林地方法院檢察
    署檢察官偵查起訴。
    理  由
一、本件被告所犯非死刑、無期徒刑或最輕本刑有期徒刑3 年以
    上之罪，亦非高等法院管轄第一審案件，且於準備程序進行
    中，被告先就被訴事實為有罪之陳述，經告知被告簡式審判
    程序之旨，並聽取檢察官、被告之意見後，本院裁定進行簡
    式審判程序，是本件之證據調查，依刑事訴訟法第273 條之
    2 規定，不受同法第159 條第1 項、第161 條之2 、第161
    條之3 、第163 條之1 及第164 條至第170 條規定之限制，
    合先敘明。
二、上開犯罪事實，迭據被告甲○○於警詢、偵查及本院審理時
    均坦承不諱（見97年度偵字第9924號卷第7 頁至第9 頁、第
    41頁至第42頁、第63頁至第64頁、本院卷第9 頁至第15頁）
    ，核與被害人陳柏全於警詢指述之情節相符（見前揭偵卷第
    35頁至第37頁），並有臺北市政府警察局內湖分局西湖派出
    所搜索扣押筆錄、扣押物品目錄表、現場及贓物照片6 張、
    贓物認領保管單（見上開偵查卷第20頁至第23頁、第32頁至
    第34頁、第39頁），足認被告自白與事實相符，堪以採信，
    本案事證至為明確，被告犯行堪以認定，應依法論科。
三、核被告甲○○所為，係犯刑法第320 條第1 項竊盜罪。按數
    罪併罰之案件，其各罪判決均係宣告刑，並非執行刑，檢察
    官並無決定執行刑之權，縱令各罪中一部分犯罪之宣告刑在
    形式上已經執行，依最高法院47年台抗字第2 號判例意旨，
    仍應依法聲請犯罪事實最後判決之法院裁定，然後再依所裁
    定之執行刑換發指揮書併合執行，在所裁定之執行刑尚未執
    行完畢前，各罪之宣告刑不發生執行完畢之問題。本件被告
    甲○○曾因竊盜案件，經臺灣板橋地方法院以96年度簡字第
    2945號判決處有期徒刑4 月確定，嗣經該院以96年度聲減字
    第7619號裁定減為有期徒刑2 月確定，入監執行後，於97年
    2 月20日出監，惟被告另犯竊盜案件，經臺灣板橋地方法院
    以97年度簡字第637 號判決處有期徒刑4 月，減為有期徒刑
    2 月確定，上揭兩案嗣經臺灣板橋地方法院於97年5 月7 日
    以97年度聲字第1739號裁定應執行有期徒刑3 月，於97年5
    月29日確定，尚未執行完畢等情，有臺灣高等法院被告全國
    前案紀錄表在卷可參（見本院卷第22頁至第25頁），依上開
    說明，雖然被告於96年間因竊盜罪所減得之有期徒刑2 月在
    形式上已執行在案，惟在臺灣板橋地方法院97年聲字第1739
     號 裁定之應執行刑執行完畢前，各罪之宣告刑不發生執行
    完畢之問題，不構成累犯，附此說明。爰審酌被告有多次竊
    盜紀錄，素行非佳，且其未滿20歲，年輕識淺，兼衡其犯罪
    動機、目的、手段、所竊機車價值、所竊取機車已追回發還
    被害人、犯罪後坦承犯行，尚知悔改等一切情狀，量處如主
    文所示之刑，並諭知易科罰金折算標準，以資懲儆。
據上論斷，應依刑事訴訟法第273 條之1 第1 項、第299 條第1
項前段，刑法第320 條第1 項、第41條第1 項前段，刑法施行法
第1 條之1 ，判決如主文。
本案經檢察官吳維雅到庭執行職務。
中    華    民    國    97    年    8     月    29    日
                  刑事第七庭法  官  高雅敏
以上正本證明與原本無異。
如不服本判決，應於收受送達後10日內向本院提出上訴書狀，其
未敘述上訴之理由者並得於提起上訴後20日內向本院補提理由書
。
                            書記官  陳映羽
中    華    民    國    97    年    8     月    29    日
附錄本案論罪科刑法條：
中華民國刑法第320條第1項
意圖為自己或第三人不法之所有，而竊取他人之動產者，為竊盜
罪，處5 年以下有期徒刑、拘役或5 百元以下罰金。


司法院資訊處製作；財團法人民間司法改革基金會備份。
